

Omar Khaldi

DEVELOPPEMENT WEB FULL STACK
ALTERNANCE

COMPÉTENCES

LANGUES



Français: Courant (C1)



Anglais: Avancé (TOEIC)



Arabe: Langue maternelle

CONTACT



0780 74 55 36



41 AVENUE DE LA CONCORDE - 91270



LINKEDIN.COM/IN/OMARKHALDI



OMAR KHALDI@HOTMAIL.FR



OBJECTIFS

Tombé dans la marmite de l'informatique depuis 2015, et poursuivant actuellement mon bachelor cycle d'ingenierie informatique à l'ETNA, je désire mettre toutes mes compétences au service de ceux voulant développer leurs activités web lors d'un contrat en alternance. mon objectif ? Assurer votre développement informatique.



FORMATIONS

2020-2021 BACHELOR CYCLE D'INGENIERIE INFORMATIQUE ECOLE DES TECHNOLOGIES NUMERIQUES AVANCÉES - FRANCE

2019-2020 BACHELOR 3 WEB MARKETING ECOLE SUPÉRIEURE DE COMMERCE D'AMIENS - FRANCE

2018-2019 LICENCE PROFESSIONNELLE MSI (MODÉLISATION-STATISTIQUE-INFORMATIQUE) UNIVERSITÉ HASSAN 2 - MAROC

2015-2017 BTS DÉVELOPPEMENT DES SYSTÈMES D'INFORMATION LYCÈE RÉFÉRENTIEL LALLA KHADIJA - MAROC

2014-2015 BAC+1 SYSTÈMES ET RÉSEAUX INFORMATIQUE ECOLE FRANÇAISE D'ENSEIGNEMENT TECHNIQUE - MAROC



EXPERIENCES

07/2020 - 10/2020 STAGE CHARGÉ MARKETING DIGITAL - MAKGOODIES -AMIENS

13 SEMAINES Audits SEO/SEA: rreferencement natuel - SM Ads - tests A/B Développement web et CMS: Wordpress- PHP-Html/Css - landing page (Javascript) / Optimisation on-off page et rédaction du contenu

08/2017 - 08/2018 CHARGÉ DE CLIENTÈLE - ALLIANZ MAROC

1 AN

Production des contrats d'assurance- gestion des sinistres matériels - gestion des bases de données (Analysis -Ms Access) - recouvrement - gestion de clients.

05/2017 - 06/2017 STAGE TECHNICIEN INFORMATIQUE - FRIOCONDAL- MAROC

Analyse, conception et gestion des BDD (SQLite - SQL server)
Réalisation de mon projet d'études : création et développement
d'une application de gestion des salariés (.NET - MySQL - C#)

05/2015 - 06/2015 STAGE EN RÉSEAUX INFORMATIQUE- PALM GROUP- MAROC

4 SEMAINES

Stage assistant technicion réseaux informatique

Stage assistant technicien réseaux informatique.

Installation de postes clients - entretien de parc informatique



PROJETS

2019

SITE WEB: RED & BIO - DÉVELOPPEMENT WEB - ESC AMIENS Site web ecommerce pour vente des fruits rouges Bio, réalisé lors d'un projet en groupe. Outils: Html/Css - Js - php - photoshop

2017

APP: AZALL - DÉVELOPPEMENT LOGICIEL - FRIOCONDAL Application bureau pour la gestion des employés (primes, assiduité, poste, ...) - outils: VB.NET - MySQL - C# - Ms Visual Studio.



SPORT



ATHLÉTISME: CHAMPION DU MAROC EN 1500M (2013)